【裁判字號】    97,交抗,57
【裁判日期】    970122
【裁判案由】    聲明異議
【裁判全文】
臺灣高等法院臺中分院刑事裁定          97年度交抗字第57號
抗  告  人
即受處分人  甲○○
上列抗告人因違反道路交通管理處罰條例案件，不服臺灣彰化地
方法院中華民國96年9月10日裁定（96年度交聲字第801號），提
起抗告，本院裁定如下：
    主  文
抗告駁回。
    理  由
一、抗告意旨略以：抗告人係於民國（下同）96年8月2日提起申
    訴，至96年8月30日始收受彰化監理站之函覆，並於同日向
    法院聲明異議，並未超過異議期間云云。
二、按受處分人，不服道路交通管理處罰條例第8條主管機關所
    為之處罰，得於接到裁決書之翌日起20日內，向管轄地方法
    院聲明異議；又依上開規定聲明異議之期間，自裁決送達之
    翌日起算，並得依法扣除在途期間；另交通法庭認聲明異議
    不合法律上之程式或其異議權已經喪失者，應以裁定駁回之
    ，但其不合法律上之程式可補正者，應先定期命為補正，逾
    期不補正者，即予駁回，道路交通管理處罰條例第87條第1
    項、道路交通案件處理辦法第12條、第18條分別定有明文。
    再按處理違反道路交通管理事件，有關文書送達之程序，依
    行政程序法之規定。送達，於應受送達人之住居所、事務所
    或營業所為之。於應送達處所不獲會晤應受送達人時，得將
    文書付與有辨別事理能力之同居人、受僱人或應送達處所之
    接收郵件人員，違反道路交通管理事件統一裁罰基準及處理
    細則第5條、行政程序法第72條第1項前段、第73條第1項分
    別載有明文。
三、經查，本件抗告人甲○○就交通部公路總局臺中區監理所彰
    化監理站之裁決書（彰監四字第裁64-HC0000000號）聲明異
    議，而該裁決書係於96年8月1日送達於抗告人之戶籍地址即
    彰化縣秀水鄉曾厝村西平巷18號，由抗告人之同居人即其大
    伯林鴻華蓋章簽收，此有上開裁決書、交通部公路總局臺中
    區監理所彰化監理站送達證書、全戶戶籍資料查詢結果附卷
    可憑，依前揭說明，可確定上開裁決書已向異議人為合法送
    達無誤。從而，裁決書既係於96年8月1日送達於異議人，異
    議人如對原處分機關前開裁決不服欲提起異議，其異議期間
    應自合法送達裁決書之翌日即96年8月2日起至同年月24日止
    （抗告人住所在彰化縣秀水鄉，應加計在途期間2日），惟
    抗告人竟遲至96年8月30日始具狀向彰化監理站聲明異議，
    此有蓋有彰化監理站公文收文專用章之聲明異議狀一份存卷
    可考，是抗告人聲明異議顯已逾20日之異議期間，揆諸前開
    法條規定及說明，其聲明異議不合法律上之程式，且無從補
    正，應予駁回。原審以抗告人逾期聲明異議，將其異議駁回
    ，於法並無違誤，抗告意旨謂未逾異議期間云云，為無理由
    ，應予駁回。
四、據上論結，應依道路交通案件處理辦法第26條，刑事訴訟法
    第412條，裁定如主文。
中    華    民    國    97    年    1     月    22    日
            刑事第十庭  審判長法  官  林  照  明
                              法  官  郭  瑞  祥
                              法  官  林  欽  章
上列正本證明與原本無異。
不得再抗告。
                              書記官  許  哲  禎
中    華    民    國    97    年    1     月    23    日


司法院資訊處製作；財團法人民間司法改革基金會備份。
